【裁判字號】    97,訴,2738
【裁判日期】    971030
【裁判案由】    違反毒品危害防制條例
【裁判全文】
臺灣彰化地方法院刑事判決              97年度訴字第2738號
公  訴  人  臺灣彰化地方法院檢察署檢察官
被      告  甲○○
上列被告因違反毒品危害防制條例案件，經檢察官提起公訴（97
年度毒偵字第2422、2633、3217號），於本院準備程序中，被告
就被訴事實為有罪之陳述，經裁定改行簡式審判程序，本院判決
如下：
    主  文
甲○○施用第一級毒品，累犯，處有期徒刑玖月。又施用第一級
毒品，累犯，處有期徒刑玖月。又施用第一級毒品，累犯，處有
期徒刑玖月。應執行有期徒刑壹年陸月。
    犯罪事實
一、甲○○前於民國95年間，因違反電信法案件，經本院以95年
    度易字第920 號判決判處有期徒刑8 月確定，嗣經本院以96
    年度聲減字第1222號裁定減刑為有期徒刑4 月確定，甫於96
    年11月30日縮刑期滿執行完畢。另其曾於95年間，因施用毒
    品案件，經本院裁定令入戒治處所施以強制戒治，於96年7
    月11日執行完畢釋放，並由臺灣彰化地方法院檢察署檢察官
    以96年度戒毒偵字第187 號為不起訴處分確定。詎其仍未戒
    除毒癮，復於上開強制戒治執行完畢釋放後5 年內，復基於
    施用第一級毒品海洛因之犯意，分別於97年4 月13日下午3
    時許、97年5 月1 日下午3 時許及97年7 月1 日上午10時許
    ，在彰化縣伸港鄉某不詳廟宇，以將第一級毒品海洛因粉末
    置入注射針筒內加水後，再以針筒注射手臂血管之方式，各
    施用第一級毒品海洛因1 次。嗣分別遭查獲：(1)先於97年4
    月16日下午2 時25分許，因其為毒品列管人口，至警局接受
    採集尿液送驗，結果呈嗎啡陽性反應；(2)於97年5 月3 日上
    午11時30分許，因其為毒品列管人口，至警局接受採集尿液
    送驗，結果呈嗎啡陽性反應；(3)於97年7 月5 日上午8 時許
    ，在彰化縣花壇鄉○○村○○路100 號前遭警盤查，且經其
    同意採集尿液送驗，結果呈嗎啡陽性反應，而查悉上情。
二、案經彰化縣警察局和美分局、彰化分局報請臺灣彰化地方法
    院檢察署檢察官偵查起訴。
    理  由
一、按除被告所犯為死刑、無期徒刑、最輕本刑為3 年以上有期
    徒刑之罪或高等法院管轄第1 審案件者外，於前條第1 項程
    序進行中，被告先就被訴事實為有罪之陳述時，審判長得告
    知被告簡式審判程序之旨，並聽取當事人、代理人、辯護人
    及輔佐人之意見後，裁定進行簡式審判程序；除簡式審判程
    序及簡易程序案件外，第1 審應行合議審判，刑事訴訟法第
    273 條之1 第1 項、第284 條之1 分別定有明文。本件被告
    甲○○所涉係死刑、無期徒刑、最輕本刑為3 年以上有期徒
    刑之罪或高等法院管轄第1 審案件以外之罪，並於本院行準
    備程序時就被訴事實為有罪之陳述，本院合議庭依前揭規定
    ，經評議結果，裁定改由受命法官獨任行簡式審判程序。
二、上開犯罪事實，業據被告甲○○於本院審理時坦承不諱，又
    被告經警採集其尿液送驗結果，確均呈嗎啡陽性反應，此有
    彰化縣警察局和美分局應受尿液採驗人尿液檢體採集送驗紀
    錄表、委託檢驗尿液代號與真實姓名對照認證單及彰化縣警
    察局彰化分局委託檢驗尿液代號與真實姓名對照認證單各1
    紙，暨詮昕科技股份有限公司分別於97年4 月28日、97年5
    月19日及97年7 月16日出具之濫用藥物尿液檢驗報告各1 紙
    附卷可稽，足徵被告之自白確與事實相符，堪以採信。又被
    告曾因施用毒品案件，經本院裁定令入戒治處所施以強制戒
    治，於96年7 月11日執行完畢釋放，並由臺灣彰化地方法院
    檢察署檢察官以96年度戒毒偵字第187 號為不起訴處分確定
    乙節，亦有臺灣彰化地方法院檢察署刑案資料查註紀錄表、
    臺灣高等法院被告全國前案紀錄表各1 份在卷可參。本件事
    證明確，被告上開犯行洵堪認定，應依法論科。
三、核被告甲○○所為，均係犯毒品危害防制條例第10條第1 項
    之施用第一級毒品罪。被告持有第一級毒品進而施用，其持
    有第一級毒品之低度行為，應各為其施用第一級毒品之高度
    行為吸收，不另論罪。被告所犯3 次施用第一級毒品海洛因
    之犯行，犯意各別，應予分論併罰。又被告前於95年間，因
    違反電信法案件，經本院以95年度易字第920 號判決判處有
    期徒刑8 月確定，嗣經本院以96 年 度聲減字第1222號裁定
    減刑為有期徒刑4 月確定，甫於96 年11 月30日縮刑期滿執
    行完畢，此有臺灣高等法院被告前案紀錄表、臺灣彰化地方
    法院檢察署刑案資料查註紀錄表各1 份在卷可憑，其於有期
    徒刑執行完畢後，5 年內故意再犯本件有期徒刑以上之罪，
    均為累犯，應分別依刑法第47條第1 項之規定加重其刑。爰
    審酌被告施用毒品之動機、目的、方法、不知珍惜身體、施
    用毒品所生危害，暨犯後坦承犯行之態度等一切情狀，分別
    量處如主文所示之刑，並定其應執行刑，以示懲儆。
據上論斷，應依刑事訴訟法第273 條之1 第1 項、第299 條第1
項前段，毒品危害防制條例第10條第1 項，刑法第11條前段、第
47條第1 項、第51條第5 款，判決如主文。
本案經檢察官賴志盛到庭執行職務。
中    華    民    國    97    年    10    月     30    日
                  刑事第七庭          法  官  郭麗萍
以上正本證明與原本無異。
如不服本判決，應於判決送達後10日內，向本院提出上訴書狀，
上訴書狀應「敘述具體上訴理由」，並按他造當事人之人數附繕
本。「切勿逕送上級法院」。
中    華    民    國    97    年    10    月    31    日
                                      書記官  吳冠慧
附錄本案論罪科刑法條全文：
毒品危害防制條例第10條
施用第一級毒品者，處 6 月以上 5 年以下有期徒刑。
施用第二級毒品者，處 3 年以下有期徒刑。


司法院資訊處製作；財團法人民間司法改革基金會備份。
